ru: Присадки/функциональные особенности для смазки духовых инструментов: Противоизносный; Биоразлагаемый; Защита от коррозии; Быстродействующий; Безопасный при контакте с пищей/нетоксичный; Долговечный; Без запаха/со слабым запахом; Низкий уровень остатка; Не осмоляющийся; Не оставляющий пятен; Другое
de: Additive/Eigenschaften des Klappenöls für Blechblasinstrumente: Verschleißschutz; Biologisch abbaubar; Korrosionsschutz; Schnellwirkend; Lebensmittelecht/Ungiftig; Langanhaltend; Geruchsarm/Geruchlos; Rückstandsarm; Nicht verharzend; Nicht abfärbend; Sonstiges
it: Additivi/caratteristiche per lubrificanti di strumenti in ottone: Anti-usura; Biodegradabile; Protezione dalla corrosione; Ad azione rapida; Per uso alimentare/atossico; A lunga durata; Inodore/odore debole; A basso residuo; Che non fa grumi; Antimacchia; Altro
nb: Tilsetningsstoffer/egenskaper for smøremiddel til messinginstrumenter: Antislitasje; Biologisk nedbrytbar; Korrosjonsbeskyttelse; Hurtigvirkende; Matsikker/giftfri; Langvarig; Svak lukt / luktfri; Etterlater lite rester; Klebrer ikke; Smitter ikke; Annet
ko: 금관악기 윤활유 첨가제/기능: 마모 방지; 생분해성; 부식 방지; 속효성; 식품 안전/무독성; 지속성; 저취/무취; 저잔류; 끈적임 없음; 얼룩 방지; 기타
pt-PT: Aditivos/características dos lubrificantes para instrumentos de sopro de metal: Antidesgaste; Biodegradável; Proteção contra corrosão; Ação rápida; Seguro para alimentos/não tóxico; Longa duração; Baixo odor/inodoro; Baixo resíduo; Não resinoso; Não mancha; Outro
es: Aditivos o características del lubricante para instrumentos de metal: Antidesgaste; Biodegradable; Protección contra la corrosión; De acción rápida; Apto para alimentos/no tóxico; De larga duración; Poco olor/sin olor; Poco residuo; Sin residuos gomosos; No mancha; Otro
pt-BR: Aditivos/características de lubrificantes para instrumentos de sopro de metal: Antidesgaste; Biodegradável; Proteção contra corrosão; Ação rápida; Seguro para alimentos/atóxico; Longa duração; Baixo odor/inodoro; Baixo resíduo; Não pegajoso; Não mancha; Outros
pl: Dodatki/cechy smaru do instrumentów blaszanych: Zapobieganie zużyciu; Biodegradowalne; Ochrona przed korozją; Szybkodziałające; Bezpieczne dla żywności / nietoksyczne; Długotrwałe; Słaby zapach / bezzapachowe; Niskoresztkowe; Niegęstniejące; Niebrudzące; Inne
ro-RO: Aditivi/caracteristici pentru lubrifianți pentru instrumentele din alamă: Anti-uzură; Biodegradabil; Protecție anticorozivă; Acțiune rapidă; Sigur pentru alimente/Netoxic; De lungă durată; Miros redus/Fără miros; Reziduuri reduse; Fără depuneri lipicioase; Care nu pătează; Altele
sk-SK: Vlastnosti/prísady do mazív pre dychové nástroje: Proti opotrebeniu; Biologicky rozložiteľné; Ochrana proti korózii; Rýchlo pôsobiace; Bezpečné pre styk s potravinami/netoxické; Dlhotrvajúce; Slabý zápach/bez zápachu; S nízkym množstvom zvyškov; Nezalepujúce sa; Nefarbiace; Iné
vi: Phụ gia/đặc điểm của chất bôi trơn nhạc cụ bằng đồng thau: Chống mài mòn; Phân hủy sinh học; Chống ăn mòn; Tác dụng nhanh; An toàn cho thực phẩm/không độc hại; Hiệu quả lâu dài; Ít mùi/không mùi; Ít cặn; Không bám dính; Không để lại vết ố; Khác
sv: Tillsatser/egenskaper hos smörjmedel för bleckblåsinstrument: Slitageskydd; Biologiskt nedbrytbar; Korrosionsskydd; Snabbverkande; Livsmedelssäker/giftfri; Långtidsverkande; Svag lukt/luktfri; Låg resthalt; Klibbfri; Fläckfri; Övrigt
sl-SI: Dodatki/lastnosti maziv za trobila: Proti obrabi; Biorazgradljivo; Zaščita pred korozijo; Hitro delovanje; Varno za živila / nestrupeno; Dolgotrajno; Blag vonj / brez vonja; Malo ostankov; Se ne zlepi; Ne pušča madežev; Drugo
hr-HR: Aditivi/značajke maziva za limene instrumente: Protiv habanja; Biorazgradivo; Zaštita od korozije; Brzodjelujuće; Sigurno za hranu / netoksično; Dugotrajno; Slab miris / bez mirisa; Malo ostataka; Ne zgušnjava se; Ne ostavlja mrlje; Ostalo
fr: Additifs et caractéristiques du lubrifiant pour cuivres: Anti-usure; Biodégradable; Protection contre la corrosion; Action rapide; Qualité alimentaire/non toxique; Longue durée; Faible odeur/sans odeur; Faibles résidus; Non gommant; Ne tache pas; Autre
da: Smøremiddeltilsætningsstoffer/egenskaber til messinginstrumenter: Slidbeskyttende; Biologisk nedbrydelig; Korrosionsbeskyttelse; Hurtigtvirkende; Fødevaregodkendt/ikke-giftig; Langtidsholdbar; Svag lugt/lugtfri; Lav restmængde; Ikke-klæbende; Ikke-afsmittende; Andet
bg-BG: Добавки и характеристики на смазката за месингови музикални инструменти: Против износване; Биоразградим; Защита от корозия; Бързодействащ; Безопасен за храни/нетоксичен; Дълготраен; Със слаба миризма/без миризма; С малко остатъци; Необразуващ смола; Неоставящ петна; Друго
el: Πρόσθετα/χαρακτηριστικά λιπαντικών για χάλκινα όργανα: Κατά της φθοράς; Βιοδιασπώμενο; Προστασία από διάβρωση; Ταχείας δράσης; Ασφαλές για τρόφιμα/μη τοξικό; Μεγάλης διάρκειας; Χαμηλής οσμής/άοσμο; Ελάχιστων υπολειμμάτων; Μη κολλώδες; Μη λεκιαστικό; Άλλο
ja: 真鍮製楽器用潤滑油の添加剤／機能: 耐摩耗性; 生分解性; 防食性; 速効性; 食品に安全/無毒性; 持続性; 低臭/無臭; 低残留性; 非粘着性; 非汚染性; その他
nl: Koperblazers additieven/kenmerken van smeermiddel: Slijtagewerend; Biologisch afbreekbaar; Corrosiebescherming; Snelwerkend; Voedselveilig/niet-giftig; Langdurig; Weinig geur/geurloos; Weinig residu; Plakt niet; Vlekt niet; Overig
cs: Aditiva/vlastnosti maziva pro žesťové nástroje: Ochrana proti opotřebení; Biologicky rozložitelné; Ochrana proti korozi; Rychle působící; Bezpečné pro potraviny / netoxické; Dlouhotrvající; Slabý zápach / bez zápachu; S minimem zbytků; Netvořící usazeniny; Nezanechávající skvrny; Jiné
fi: Vaskipuhaltimien voiteluaineiden lisäaineet/ominaisuudet: Kulumisenesto; Biohajoava; Korroosiosuoja; Nopeavaikutteinen; Elintarviketurvallinen/myrkytön; Pitkäkestoinen; Vähähajuinen/hajuton; Vähäjäämäinen; Tahmaamaton; Tahraamaton; Muu
zh-CN: 铜管乐器润滑剂添加剂/特性: 抗磨损; 可生物降解; 防腐蚀; 快速起效; 食品级/无毒; 持久; 低气味/无味; 低残留; 不结胶; 防染色; 其他
lt-LT: Varinių pučiamųjų instrumentų tepalo priedai / savybės: Apsaugantis nuo nusidėvėjimo; Biologiškai skaidus; Apsauga nuo korozijos; Greito poveikio; Tinkamas sąlyčiui su maistu / netoksiškas; Ilgalaikis; Silpno kvapo / bekvapis; Mažai nuosėdų; Nedervėjantis; Netepantis; Kita
zh-TW: 銅管樂器潤滑油添加劑/功能: 抗磨損; 生物可分解; 防腐蝕; 快速見效; 食品安全/無毒; 持久; 低氣味/無味; 低殘留; 不結膠; 不易留污漬; 其他
en: Brass instrument lubricant additives/features: Anti-wear; Biodegradable; Corrosion protection; Fast-acting; Food-safe/non-toxic; Long-lasting; Low odor/odorless; Low residue; Non-gumming; Non-staining; Other
tr: Pirinç üflemeli çalgı yağlayıcısı katkıları/özellikleri: Aşınma önleyici; Biyolojik olarak parçalanabilir; Korozyon koruması; Hızlı etkili; Gıdaya uygun/toksik olmayan; Uzun ömürlü; Az kokulu/kokusuz; Düşük kalıntı; Tortu bırakmayan; Leke bırakmayan; Diğer
th: สารเติมแต่ง/คุณสมบัติของสารหล่อลื่นสำหรับเครื่องเป่าทองเหลือง: กันการสึกหรอ; ย่อยสลายได้ทางชีวภาพ; ป้องกันการกัดกร่อน; ออกฤทธิ์เร็ว; ฟู้ดเกรด/ปลอดสารพิษ; ติดทนนาน; กลิ่นอ่อน/ไม่มีกลิ่น; สารตกค้างน้อย; ไม่จับตัวเป็นก้อน; ไม่ทิ้งคราบ; อื่นๆ
hu: Rézfúvós hangszer kenőanyagának adalékanyagai/jellemzői: Kopásgátló; Biológiailag lebomló; Korrózióvédelem; Gyorsan ható; Élelmiszer-biztonságos/nem mérgező; Hosszan tartó; Enyhe szagú/szagtalan; Kevés lerakódást hagyó; Nem ragacsosodó; Foltot nem hagyó; Egyéb